臺灣臺中地方法院宣示判決筆錄　　　　　　96年訴字第1200號
公　訴　人　臺灣臺中地方法院檢察署檢察官
被　　　告　甲○○原名楊志雄.
　　　　　　　　　　國民
上列被告因違反著作權法案件，經檢察官聲請簡易判決處刑（九
十五年度偵字第二一○六三號），本院沙鹿簡易庭認不宜以簡易
判決處刑，移由本院刑事庭改用通常程序審理，本院合議庭裁定
由受命法官獨任進行認罪協商程序後，於中華民國九十六年五月
十四日下午五時，在本院第三法庭宣示判決，出席職員如下：
審判長起立朗讀判決主文、犯罪事實要旨、處罰條文、附記事項
，及告以上訴限制、期間並提出上訴狀之法院，且諭知記載其內
容：
一、主  文：
    甲○○意圖銷售而擅自以重製於光碟之方法侵害他人之著作
    財產權，處有期徒刑玖月。又明知係侵害著作財產權之光碟
    重製物而散布，處有期徒刑捌月。應執行有期徒刑壹年月
    ，緩刑年。緩刑期內付保護管束，並應依執行檢察官之命
　　令，向指定之公益團體、地方自治團體或社區提供捌拾小時
　  之義務勞務。
    扣案之電腦主機壹臺（內建ＤＶＤ燒錄機壹臺）、空白光碟
    貳拾陸片、光碟棉套壹包、如附表所示之盜版ＤＶＤ影音光
    碟共計陸拾壹片，均沒收。
二、犯罪事實要旨：
    甲○○明知附表所示之影集，分別係如附表所示之美商迪士
    尼企業股份有限公司（DISNEY ENTERPRISES,INC）（以下簡
    稱迪士尼公司）、美商華納兄弟娛樂公司（WARNER BROS.E-
    NTERTAINMENT INC）（以下簡稱華納公司）等著作財產權人
    依著作權法第四條第二款及八十二年七月十六日簽署生效之
    「北美事務協調委員會與美國在臺協會著作權保護協定」，
    及我國於九十一年一月一日加入世界貿易組織（ＷＴＯ）後
    ，適用「與貿易有關之智慧財產權協定」（Agreement  on
    Trade Related Aspects of Intellectual Property Righ-
    ts, Including Trade in counterfeit Goods，簡稱ＴＲＩ
    ＰＳ），而受我國著作權法保護之視聽著作，任何人非經迪
    士尼公司及華納公司之同意或授權，不得意圖銷售而擅自以
    重製於光碟之方法侵害其著作財產權或明知係侵害著作財產
    權之光碟重製物而散布之，竟基於意圖銷售而擅自以重製於
    光碟之方法侵害他人著作財產權之犯意，自民國九十五年四
    月上旬某日起，在其臺中縣沙鹿鎮公明里樂群新莊七三號之
    一住處，未經迪士尼公司及華納公司之授權或同意，以其向
    某錄影帶出租店租得如附表所示之如附表編號１、２、４至
    ９所示之美國影集影音光碟，及自網路上購得之如附表編號
    ３所示之「慾望師奶第二季」之美國影集盜版影音光碟後，
    即利用其所有之電腦主機及內建式ＤＶＤ燒錄機一臺，以將
    前開取得之影音光碟與空白ＤＶＤ光碟對拷燒錄之方式，擅
    自重製如附表所示影集之視聽著作內容後，再以棉套包裝。
    並於同一時間內，基於散布盜版影音光碟之犯意，利用其事
    先向ｅＢａｙ拍賣網站所申請「ｍｙ００８３」號帳號，在
    ｅＢａｙ拍賣網站上，刊登其重製之光碟目錄，供瀏覽該網
    站之不特定人下單訂片或聯繫以進行交易，而將每套影集以
    新臺幣（下同）三百元至四百元不等之價格，出售與不特定
    之顧客觀覽，並以其向雅虎奇摩公司申請之my0083@yahoo.
    com.tw電子信箱為聯絡管道。俟收到購買者訂購訊息後，即
    指示購買者將款項如數匯入其設於中華郵政股份有限公司沙
    鹿郵局（以下簡稱沙鹿郵局），局號：0000000號、
    帳號：0000000號帳戶內，待其收到購買者之匯款後
    ，再寄交盜版ＤＶＤ影音光碟予購買者，其間共計賣出盜版
    ＤＶＤ影音光碟影集約二十套，而以此方式侵害迪士尼公司
    及華納公司之著作財產權。嗣為警於九十五年九月六日上午
    十時五十五分許，持搜索票在甲○○前開住處當場查獲，並
    扣得甲○○所有供重製及散布盜版影音光碟所用之電腦主機
    一臺（內建ＤＶＤ燒錄機一臺）、空白光碟二十六片、光碟
    棉套一包，及其違法重製之如附表所示之盜版ＤＶＤ影音光
    碟共計六十一片。
三、處罰條文：
    著作權法第九十一條第二項、第三項、第九十一條之一第二
    項、第三項。
四、附記事項：
    依檢察官與被告協商內容，被告應依執行檢察官之命令，向
    指定之公益團體、地方自治團體或社區提供八十小時之義務
    勞務（違反者依法得撤銷緩刑宣告）。另依刑法第九十三條
    第一項第二款規定，被告緩刑期內應付保護管束。
五、協商判決除有刑事訴訟法第四百五十五條之四第一項第一款
    於本訊問程序終結前，被告撤銷協商合意或檢察官撤回協商
    聲請者；第二款被告協商之意思非出於自由意志者；第四款
    被告所犯之罪非第四百五十五條之二第一項所定得以聲請協
    商判決者；第六款被告有其他較重之裁判上一罪之犯罪事實
    者；第七款法院認應諭知免刑或免訴、不受理者情形之一，
    及違反同條第二項「法院應於協商合意範圍內為判決；法院
    為協商判決所科之刑，以宣告緩刑或二年以下有期徒刑、拘
    役或罰金為限」之規定者外，不得上訴。
六、本件如有上開得上訴之情形，得自收受宣示判決筆錄送達之
    日起十日內，向本院提出上訴書狀，上訴於第二審法院。
中　　華　　民　　國　　96　　年　　5 　　月　　14　　日
                      刑事第三庭     書記官  陳玉芬
                                     法  官  郭妙俐
上開正本證明與原本相同。
                                     書記官  陳玉芬
中　　華　　民　　國　　96　　年　　5 　　月　　14　　日
附表
┌──┬───────┬───────┬───────┐
│編號│片          名│權    利    人│扣案之盜版ＤＶ│
│    │              │              │Ｄ影音光碟數量│
├──┼───────┼───────┼───────┤
│ １ │Lost檔案第一季│美商迪士尼企業│14片          │
│    │              │股份有限公司  │              │
├──┼───────┼───────┼───────┤
│ ２ │慾望師奶第一季│同上          │6片           │
├──┼───────┼───────┼───────┤
│ ３ │慾望師奶第二季│同上          │5片           │
├──┼───────┼───────┼───────┤
│ ４ │超人前傳第一季│美商華納兄弟  │6片           │
│    │              │娛樂公司      │              │
├──┼───────┼───────┼───────┤
│ ５ │超人前傳第二季│同上          │6片           │
├──┼───────┼───────┼───────┤
│ ６ │超人前傳第三季│同上          │6片           │
├──┼───────┼───────┼───────┤
│ ７ │超人前傳第四季│同上          │8片           │
├──┼───────┼───────┼───────┤
│ ８ │超人前傳第五季│同上          │8片           │
├──┼───────┼───────┼───────┤
│ ９ │諾曼第大空降  │同上          │2片           │
├──┴───────┴───────┴───────┤
│共計  61片                                          │
└──────────────────────────┘
附錄本案論罪科刑法條全文
著作權法第九十一條：
擅自以重製之方法侵害他人之著作財產權者，處三年以下有期徒
刑、拘役，或科或併科新臺幣七十五萬元以下罰金。
意圖銷售或出租而擅自以重製之方法侵害他人之著作財產權者，
處六月以上五年以下有期徒刑，得併科新臺幣二十萬元以上二百
萬元以下罰金。
以重製於光碟之方法犯前項之罪者，處六月以上五年以下有期徒
刑，得併科新臺幣五十萬元以上五百萬元以下罰金。
著作僅供個人參考或合理使用者，不構成著作權侵害。
著作權法第九十一條之一：
擅自以移轉所有權之方法散布著作原件或其重製物而侵害他人之
著作財產權者，處三年以下有期徒刑、拘役，或科或併科新臺幣
五十萬元以下罰金。
明知係侵害著作財產權之重製物而散布或意圖散布而公開陳列或
持有者，處三年以下有期徒刑，得併科新臺幣七萬元以上七十五
萬元以下罰金。
犯前項之罪，其重製物為光碟者，處六月以上三年以下有期徒刑
，得併科新臺幣二十萬元以上二百萬元以下罰金。但違反第八十
七條第四款規定輸入之光碟，不在此限。
犯前二項之罪，經供出其物品來源，因而破獲者，得減輕其刑。
